<!DOCTYPE html PUBLIC "-//W3C//DTD XHTML 1.0 Transitional//EN" "http://www.w3.org/TR/xhtml1/DTD/xhtml1-transitional.dtd">
<html xmlns="http://www.w3.org/1999/xhtml">
<head>
	<meta http-equiv="Content-Type" content="text/html; charset=iso-8859-1" />
	<title>Ymmärrä suomea</title>
	<style type="text/css" media="all">@import "css/styles.css";</style>
	<script type="text/javascript" src="swfobject.js"></script>
</head>
<body class="font-medium">
	<div id="main-wrapper">
		<div id="topbar"></div>
		<div id="main-menu">
			<table cellspacing="0" cellpadding="0" border="0" class="add-links"><tr>
				<td class="item"><img class="raquo" src="i/raquo.gif" alt="" height="7" width="4" /><a href="/ymmarra/index.php?moduli=sanakirja">Sanakirja</a></td>
				<td class="item"><img class="raquo" src="i/raquo.gif" alt="" height="7" width="4" /><a href="/ymmarra/index.php?moduli=verbit">Verbiluettelo</a></td>
				<td class="item"><img class="raquo" src="i/raquo.gif" alt="" height="7" width="4" /><a href="/ymmarra/index.php?moduli=kielioppi">Kielioppi</a></td>
			</tr></table>
			<table cellspacing="0" cellpadding="0" border="0"><tr>
				<td class="item"><img class="raquo" src="i/raquo.gif" alt="" height="7" width="4" /><a href="/ymmarra/index.php">Etusivu</a></td>
				<td class="item"><img class="raquo" src="i/raquo.gif" alt="" height="7" width="4" /><a href="/ymmarra/index.php?moduli=tekstit">Lukutekstit</a></td>
			</tr></table>
		</div>
		<div id="content">
			<table cellspacing="0" cellpadding="0" border="0" id="content-wrapper"><tr>
				<td>
					<div id="left-menu">
												<div class="header-verb"><span>Verbit</span></div>
						<div class="menu">
								<div class="init"><a href="/ymmarra/index.php?moduli=verbit&kirjain=a">A</a></div>
								<div class="init"><a href="/ymmarra/index.php?moduli=verbit&kirjain=e">E</a></div>
								<div class="init"><a href="/ymmarra/index.php?moduli=verbit&kirjain=h">H</a></div>
								<div class="init"><a href="/ymmarra/index.php?moduli=verbit&kirjain=i">I</a></div>
								<div class="init"><a href="/ymmarra/index.php?moduli=verbit&kirjain=j">J</a></div>
								<div class="init"><a href="/ymmarra/index.php?moduli=verbit&kirjain=k">K</a></div>
								<div class="init"><a href="/ymmarra/index.php?moduli=verbit&kirjain=l">L</a></div>
								<div class="init"><a href="/ymmarra/index.php?moduli=verbit&kirjain=m">M</a></div>
								<div class="init"><a href="/ymmarra/index.php?moduli=verbit&kirjain=n">N</a></div>
								<div class="init"><a href="/ymmarra/index.php?moduli=verbit&kirjain=o">O</a></div>
								<div class="init"><a href="/ymmarra/index.php?moduli=verbit&kirjain=p">P</a></div>
								<div class="init"><a href="/ymmarra/index.php?moduli=verbit&kirjain=r">R</a></div>
								<div class="init"><a href="/ymmarra/index.php?moduli=verbit&kirjain=s">S</a></div>
								<div class="init"><a href="/ymmarra/index.php?moduli=verbit&kirjain=t">T</a></div>
								<div class="init"><a href="/ymmarra/index.php?moduli=verbit&kirjain=u">U</a></div>
								<div class="init"><a href="/ymmarra/index.php?moduli=verbit&kirjain=v">V</a></div>
								<div class="init"><a href="/ymmarra/index.php?moduli=verbit&kirjain=y">Y</a></div>
								<div class="init"><a href="/ymmarra/index.php?moduli=verbit&kirjain=Ä">Ä</a></div>
						</div>					</div>
				</td>
				<td>
					<div id="main-content">
						<div id="path">
							<a href=".">Etusivu</a> &gt; <a href="/ymmarra/index.php?moduli=verbit&kirjain=O">O</a>						</div>
													<h1>OMATA</h1>
						<table cellspacing="0" cellpadding="0" border="0">
							<tr>
								<td colspan="2" style="padding-bottom:10px;"><strong>Aktiivin indikatiivi</strong></td>
							</tr>
							<tr>
								<td><pre>PREESENS                   
minä      omaan            
sinä      omaat            
hän       omaa             
me        omaamme          
te        omaatte          
he        omaavat          

PASSIIVI
          omataan          

IMPERFEKTI                 
         omasin            
         omasit            
         omasi             
         omasimme          
         omasitte          
         omasivat          

PASSIIVI
         omattiin          

PERFEKTI
olen     omannut           
olet     omannut           
on       omannut           
olemme   omanneet          
olette   omanneet          
ovat     omanneet          

PASSIIVI
on       omattu            

PLUSKVAMPERFEKTI
olin     omannut           
olit     omannut           
oli      omannut           
olimme   omanneet          
olitte   omanneet          
olivat   omanneet          

PASSIIVI
oli      omattu            
</pre></td>
								<td>&nbsp;&nbsp;&nbsp;</td>
								<td><pre>  KIELTOMUOTO
  en        omaa
  et        omaa
  ei        omaa
  emme      omaa
  ette      omaa
  eivät     omaa


  ei        omata   

   
   en        omannut
   et        omannut
   ei        omannut
   emme      omanneet
   ette      omanneet
   eivät     omanneet


   ei        omattu  


  en      ole omannut
  et      ole omannut
  ei      ole omannut
  emme    ole omanneet
  ette    ole omanneet
  eivät   ole omanneet


  ei      ole omattu 


  en    ollut  omannut
  et    ollut  omannut
  ei    ollut  omannut
  emme  olleet omanneet
  ette  olleet omanneet
  eivät olleet omanneet


  ei    ollut  omattu
</pre></td>
							</tr>
						</table>
						<table cellspacing="0" cellpadding="0" border="0">
							<tr>
								<td colspan="2" style="padding-bottom:10px;"><strong>Aktiivin konditionaali</strong></td>
							</tr>
							<tr>
								<td><pre>PREESENS 
minä     omaisin           
sinä     omaisit           
hän      omaisi            
me       omaisimme         
te       omaisitte         
he       omaisivat         

PASSIIVI
         omattaisiin       

PERFEKTI
olisin   omannut           
olisit   omannut           
olisi    omannut           
olisimme omanneet          
olisitte omanneet          
olisivat omanneet          

PASSIIVI
olisi    omattu            
</pre></td>
								<td>&nbsp;&nbsp;&nbsp;</td>
								<td><pre> 
 en          omaisi
 et          omaisi
 ei          omaisi
 emme        omaisi
 ette        omaisi
 eivät       omaisi


 ei          omattaisi  


  en olisi    omannut
  et olisi    omannut
  ei olisi    omannut
  emme olisi  omanneet
  ette olisi  omanneet
  eivät olisi omanneet


  ei olisi    omattu
</pre></td>
							</tr>
						</table>
						<table cellspacing="0" cellpadding="0" border="0">
							<tr>
								<td colspan="2" style="padding-bottom:10px;"><strong>Aktiivin potentiaali</strong></td>
							</tr>
							<tr>
								<td><pre>PREESENS
minä     omannen           
sinä     omannet           
hän      omannee           
me       omannemme         
te       omannette         
he       omannevat         

PASSIIVI
         omattaneen        

PERFEKTI
lienen   omannut           
lienet   omannut           
lienee   omannut           
lienemme omanneet          
lienette omanneet          
lienevät omanneet          

PASSIIVI
lienee   omattu            
</pre></td>
								<td>&nbsp;&nbsp;&nbsp;</td>
								<td><pre> 
  en          omanne
  et          omanne
  ei          omanne
  emme        omanne
  ette        omanne
  eivät       omanne


  ei          omattane 


  en    liene omannut
  et    liene omannut
  ei    liene omannut
  emme  liene omanneet
  ette  liene omanneet
  eivät liene omanneet


  ei    liene omattu
</pre></td>
							</tr>
						</table>
						<table cellspacing="0" cellpadding="0" border="0">
							<tr>
								<td colspan="2" style="padding-bottom:10px;"><strong>Aktiivin imperatiivi</strong></td>
							</tr>
							<tr>
								<td><pre>PREESENS

(sinä)   omaa              
(hän)    omatkoon          
(me)     omatkaamme        
(te)     omatkaa           
(he)     omatkoot          

PASSIIVI
         omattakoon        

PERFEKTI

ole      omannut           
olkoon   omannut           
olkaamme omanneet          
olkaa    omanneet          
olkoot   omanneet          

PASSIIVI

olkoon   omattu            
</pre></td>
								<td>&nbsp;&nbsp;&nbsp;</td>
								<td><pre> 

  älä         omaa  
  älköön      omatko
  älkäämme    omatko
  älkää       omatko
  älkööt      omatko


  älköön      omattako  



  älä ole       omannut
  älköön olko   omannut
  älkäämme olko omanneet
  älkää olko    omanneet
  älkööt olko   omanneet



  älköön olko   omattu
</pre></td>
							</tr>
						</table>
						<table cellspacing="0" cellpadding="0" border="0">
							<tr>
								<td colspan="2" style="padding-bottom:10px;"><strong>Verbin nominaalimuodot</strong></td>
							</tr>
							<tr>
								<td><pre>I INFINITIIVI              

Lyhyempi muoto:            
         omata             

Pitempi muoto:             
         omatakseni        
         omataksesi
         omatakseen
         omataksemme
         omataksenne
         omatakseen

III  INFINITIIVI           

inessiivi    omaamassa     
elatiivi     omaamasta     
illatiivi    omaamaan      
adessiivi    omaamalla
abessiivi    omaamatta     
instruktiivi omaaman       
                           
Passiivi
instruktiivi omattaman     
                           
                           
</pre></td>
								<td>&nbsp;&nbsp;&nbsp;</td>
								<td><pre>II INFINITIIVI

inessiivi    omatessa
instruktiivi omaten

Passiivi
inessiivi    omattaessa  






 IV INFINITIIVI

 nominatiivi  omaaminen
 partitiivi   omaamista
 

 I PARTISIIPPI	
 aktiivi      omaava 
 passiivi     omattava  

 II PARTISIIPPI	
 aktiivi      omannut 
 passiivi     omattu
</pre></td>
							</tr>
						</table>

					</div>
				</td>
			</tr></table>		</div>
		<div id="footer"><a href="http://www.oph.fi/"><img src="i/oph_logo_ymmarrasuomea.gif" width="157" height="35" alt="OPH" /></a></div>
	</div>
</body>
</html>
